臺灣臺北地方法院小額民事判決
111年度店小字第235號
原      告  王郁惠  
被      告  黃具賢  

上列當事人間損害賠償事件，於民國111年4月18日言詞辯論終
結，本院判決如下：
    主      文
被告應給付原告新臺幣貳萬元，及自民國一百一十一年一月二十
日起至清償日止，按年息百分之五計算之利息。
原告其餘之訴駁回。
訴訟費用新臺幣貳佰貳拾貳元由被告負擔，餘由原告負擔。
本判決得假執行；但被告如以新臺幣貳萬元為原告預供擔保後，
得免為假執行。 
    事實及理由
一、原告主張：兩造前有夙怨，被告竟於民國110 年4 月24日18
    時22分許，在公眾得見聞之臺灣大學二活停車場內，將寫有
    「婊子」之文書張貼於原告使用之車牌號碼000-0000號普通
    重型機車上，並對該車潑灑污水，被告之行為足以貶損原告
    之人格及社會評價，不僅使原告名譽權受到侵害，更使原告
    留下心理陰影，並產生焦慮與失眠之情形。爰依侵權行為之
    法律關係提起本訴，請求被告賠償精神慰撫金，並聲明：被
    告應給付原告新臺幣(下同)9 萬元，及自起訴狀繕本送達翌
　　日起至清償日止，按年息百分之5計算之利息。
二、被告則辯稱：對於原告主張被告侵害名譽權之部分以及刑事
    案卷，均沒有意見，惟被告係因先前與原告在同公司工作，
    因遭辱罵、刁難導致被告被開除才會有上開行為。在先前調
    解時被告願意以5000元和解，但原告認為太少，惟原告非社
    會名人，其請求9 萬元實屬過高等語。並聲明：請求駁回原
    告之訴。
三、得心證之理由：
(一)原告主張被告侵害原告名譽之事實，經臺灣臺北地方檢察署
    檢察官以110年度偵字第22826號聲請簡易判決處刑，並經本
    院刑事庭於110 年12月8日以110年度簡字第2104號刑事判決
    處被告犯公然侮辱罪，處拘役30日確定。有上開起訴書及判
    決書在卷可稽，且為被告所不爭執（本院111年4月18日言詞
    辯論筆錄），另經本院核閱上開刑事案件卷證資料屬實，堪
    認原告此部分主張為真實。
(二)按因故意或過失，不法侵害他人之權利者，負損害賠償責任
    ；不法侵害他人之身體、健康、名譽、自由、信用、隱私、
    貞操，或不法侵害其他人格法益而情節重大者，被害人雖非
    財產上之損害，亦得請求賠償相當之金額，民法第184
　　條第1 項、第195 條第1 項分別定有明文。又按慰撫金之賠
    償，其核給之標準固與財產上損害之計算不同，然非不可斟
    酌雙方身分資力與加害程度，核定相當之數額（最高法院51
    年台上字第223號判決意旨參照）。本件被告於上開時地，
    於公眾得見聞之場所，將寫有「婊子」之文書公然張貼於原
    告使用之車輛，並對該車輛潑灑污水，致原告名譽權受損，
    已如前述。其不法侵害原告之名譽，伴隨而生精神上之痛苦
    可以預見，則原告請求賠償其所受非財產上之損害即精神慰
    撫金，自屬有據。本院審酌被告行為侵害之嚴重性、原告名
    譽權所受侵害之程度、精神上所受痛苦等情；並考量原告自
    陳其仍在學中，經濟狀況普通；被告稱其為專科畢業，目前
    無業，經濟狀況不佳（本院111年4月18日言詞辯論筆錄）等
    一切情狀，認原告因被告上開行為請求被告給付精神慰撫金
    9 萬元，實屬過高，應核減為2 萬元，始為適當，逾此部分
    之請求，即屬無據，不應准許。
四、從而，原告依侵權行為之法律關係，請求被告給付2 萬元及
    自起訴狀繕本送達翌日即111年1月20日起至清償日止，按年
    息百分之5 計算之利息，核屬正當，為有理由，應予准許；
    逾此部分之請求，即屬無據，應予駁回。
五、本件原告勝訴部分係適用小額程序所為被告敗訴之判決，依
    民事訴訟法第436 條之20規定，應依職權宣告假執行，並依
    職權宣告被告如為原告預供擔保，得免為假執行。另確定訴
    訟費用額為1,000元（第一審裁判費），由被告負擔222元，
　　餘由原告負擔。　
中　　華　　民　　國　　111 　年　　4 　　月　　29　　日
                  臺灣臺北地方法院新店簡易庭
                              法  官　張淑美 
以上正本係照原本作成。
對於本件判決如有不服，應於收受送達後20日內向本院提出上訴
書狀，上訴於本院合議庭，並按他造當事人之人數附具繕本。
當事人之上訴，非以判決違背法令為理由不得為之，上訴狀應記
載上訴理由，表明下列各款事項：
(一)原判決所違背之法令及其具體內容。
(二)依訴訟資料可認為原判決有違背法令之具體事實。
中　　華　　民　　國　　111 　年　　4 　　月　　29　　日
                              書記官  馮姿蓉